【裁判字號】    98,審抗,174
【裁判日期】    980804
【裁判案由】    本票裁定
【裁判全文】
臺灣臺北地方法院民事裁定             98年度審抗字第174號
抗  告  人  乙○○
相  對  人  展碁國際股份有限公司
法定代理人  甲○○
上列當事人間請求本票裁定事件，抗告人對於民國98年5月13日
本院所為98年度司票字第10915號裁定提起抗告，本院裁定如下
：
    主  文
抗告駁回。
抗告程序費用新台幣壹仟元由抗告人負擔。
    理  由
一、相對人於原審聲請意旨略以：其執有抗告人與第三人宏琦科
    技股份有限公司、鍾豐竹、劉德漢於民國93年7月30日共同
    簽發面額新台幣（下同）200萬元，付款地在相對人公司事
    務所，利息未約定，免除作成拒絕證書，到期日98年3月30
    日之本票1紙，詎於到期後經提示僅支付其中部分，其餘542
    ,338元未獲付款，為此聲請原法院裁定就上開金額及依法定
    年息6%計算之利息准予強制執行等語。原審法院經形式審查
    後予以准許。
二、本件抗告意旨略以：相對人所請求之系爭票款金額為宏琦科
    技股份有限公司（下稱宏琦公司）所積欠之貨款，而抗告人
    已於97年8月1日從宏琦公司離職，相對人殊無可能於98年3
    月30日向抗告人為系爭本票之提示，並獲部分票款之清償。
    況抗告人於離職前，與宏琦公司之債權債務關係多已結清；
    相對人竟仍持有抗告人所共同簽發之系爭本票予以聲請強制
    執行，該系爭本票之真實性顯有疑義，相對人應將系爭本票
    之正本提示予抗告人確認。為此，爰依法提起抗告，請求廢
    棄原審裁定並駁回相對人之聲請等語。
三、按執票人向本票發票人行使追索權時，得聲請法院裁定後強
    制執行，票據法第123條定有明文。又本票執票人，依前開
    規定，聲請法院裁定許可對發票人強制執行，性質上係屬非
    訟事件，此項聲請之裁定及抗告法院之裁定，僅依非訟事件
    程序以審查強制執行許可與否，並無確定實體上法律關係存
    否之效力，如發票人就票據債務之存否有爭執時，應由發票
    人另提起確認之訴，以資解決，此有最高法院57年台抗字第
    76 號判例之意旨可資參照。次按，匯票上雖有免除作成拒
    絕證書之記載，執票人仍應於所定期限內，為承兌或付款之
    提示，但對於執票人主張未為提示者，應負舉證之責，此為
    票據法第95條所明文，依同法第124條之規定，於本票亦準
    用之。
四、經查，法院就本票裁定事件僅就本票是否具備形式要件而為
    審查，本件原審法院依非訟事件程序審查，認系爭本票已符
    合票據法第123條之規定，而為准予強制執行之裁定，經核
    並無違誤。至於本件抗告人所陳系爭本票之票款係宏琦公司
    所積欠相對人之貨款、系爭本票有偽造疑義之主張等情，均
    係實體法上之爭執，依上開說明，非本件非訟程序所得加以
    審究。又抗告人另辯稱伊已於97年8月1日從宏琦公司離職，
    相對人殊無可能於98年3月30日向伊為系爭本票之提示付款
    ，並獲部分票款之清償；且伊與宏琦公司之債權債務關係多
    已結清云云。惟查，抗告人雖提出存證信函影本以說明相對
    人未為付款之提示，然審閱抗告人所提出之存證信函影本，
    僅能認定其係於97年8月1日自宏琦公司離職，尚無法證明相
    對人未為系爭本票之付款提示，是其上開所稱相對人未經提
    示票據之主張，自難採信。從而，原審法院審核結果，裁定
    准予強制執行，並無不當，本件抗告人以上開事由提起抗告
    ，洵無足採。抗告意旨指摘原裁定不當，求予廢棄，委無理
    由，應予駁回。
五、據上論結，本件抗告為無理由，爰依非訟事件法第21條第2
    項、第24條第1項、第46條，民事訴訟法第495條之1第1項、
    第449條第1項、第78條，裁定如主文。
中    華    民    國    98    年     8     月    4    日
              民事第六庭審判長法      官  劉坤典
                              法      官  賴錦華
                              法      官  林秀圓
以上正本係照原本作成
本裁定不得再抗告
中    華    民    國    98    年     8     月    4    日
                              書  記  官  馮姿蓉


司法院資訊處製作；財團法人民間司法改革基金會備份。
